# 关于股权转让损益的确认

提问人：zjcxxqh 时间：2019-11-27 13:07:47
交易背景如下：
A公司于 2010 年 12 月出资 6,000万元参股 B公司，持有B公司 30%的股权。根据 A 公司 2018 年度董事会决议，A 公司与 C 公司（C 公司为 B 公司大股东）签署了协议拟将 A 公司持有的 B 公司 30% 股权出售给 C 公司，股权转让后 A 公司将不再持有 B公司的股权。根据评估报告及相关协议，股权转让作价确定为 7,500 万元。
A 公司派驻的董事自 2019 年 11 月离任，A 公司不再参与 B 公司任何经营决策，B 公司拟于 2019 年 12 办妥工商变更登记手续。截至 2019 年11 月底，A 公司累计收到C 公司支付的股权转让款 5,500 元，占全部股权转让款的75%，B 公司尚未办理本次股权转让的工商变更登记手续。A公司尚有 C公司 2,000 万元股权转让款未收回。
目前经充分沟通，C 公司表示因资金极度紧张，无法确定剩余股权转让款到账进度。
A公司已将持有的 B公司30%股权划分为持有待售资产，账面价值3,500万元；累计收到的股权转让款 5,500 万元暂挂其他应付款。
不考虑该事项影响，A 公司 2019 年度预计亏损金额在 1,000 万元左右，该笔股权处置收益将影响到 A 公司本期是否能够盈利及是否将被 ST 处理（A 公司 2018 年度为首亏）。
请问陈版：根据上述情况，因 C 公司资金很紧张，无法确定剩余股权转让款到账进度，在考虑 B 公司股权转让交易时，谨慎起见，A 公司能否先根据已经收到的 5,500 万元股权转让款确认股权转让处置收益，即本期先确认 2,000 万元（5,500-3,500）的股权转让收益；剩余尚未收到的 2,000万元股权转让款，待收到时再转入当期损益中？

回答人：chenyiwei
目前 C 公司在股权转让款支付方面是否已经违约？或者很可能违约？股权转让合同有无约定 A 有权在此种情况下撤销或终止交易？
如果该交易预计不会撤销，且按照股权转让协议约定，A 不再享有或承担标的股权对应的盈亏，则应认定该项股权投资已满足终止确认条件，应确认处置损益。在此情况下，由于剩余 2000 万元股权转让款的回收具有不确定性，可以先按已收到的价款确认处置损益，后续剩余款项收到时，确认为以后年度的损益。